臺灣高等法院刑事判決
110年度上訴字第1931號
上  訴  人  臺灣士林地方檢察署檢察官
被      告  賴嘉陞






上列上訴人因被告詐欺案件，不服臺灣士林地方法院109年度訴
字第260號，中華民國110年4月13日第一審判決（起訴案號：臺
灣士林地方檢察署109年度少連偵字第3號），提起上訴，本院判
決如下：
    主  文
上訴駁回。
    理  由
一、公訴意旨略以：被告乙○○與大陸地區電信詐欺機房合組詐騙
    集團，被告負責在臺灣地區招募車手頭、車手，並指揮監督
    車手頭、車手按詐欺機房成員之指示，前往向受騙之民眾取
    款及依序逐層上繳，其再從中牟利，被告遂於民國108年1月
    間，在桃園市中壢區新生路「世紀KTV」之聚會場合，招募
    葉○文（90年生、犯罪時為未滿18歲之少年，姓名年籍詳卷
    ，所涉犯行業經裁定施以感化教育確定）加入為車手，嗣葉
    ○文晉升為車手頭後，再責由葉○文對外募得溫○軒（93年生
    ，為未滿18歲之少年，姓名年籍詳卷，所涉犯行業經裁定交
    付保護管束確定）加入擔任第一線取款車手。被告、葉○文
    、溫○軒即與該詐騙集團其他不詳姓名之成員，共同意圖為
    自己不法所有、基於三人以上冒用政府機關及公務員名義詐
    欺取財之犯意聯絡，先由該詐騙集團不詳成員於108年3月29
    日上午10時30分許，假冒中華電信人員及「陳文正警員」、
    「黃明昭偵查隊長」、「陳瑞仁檢察官」等公務員名義，接
    續撥打電話予甲○○（起訴書誤載為葉麗珠）佯稱：因其三重
    土地銀行、中國信託銀行之帳戶遭四處竊車犯案之「林文華
    」使用，作為恐嚇詐欺他人收取詐騙款項之帳戶使用，甲○○
    需要提出財產讓法院公證，但如甲○○親自前往法院公證處辦
    理，可能遭法院裁定羈押，可申請證物代送，復稱其所涉案
    件甫遭偵破，不得對外公開云云，要求甲○○保密，並在提款
    後與詐騙集團不詳成員聯繫交付事宜，甲○○因而陷於錯誤，
    遂於同日上午前往臺北市○○區○○路000號陽明山郵局提領新
    臺幣（下同）50萬元，與詐騙集團成員聯繫後相約在同市○○
    區○○路0號陽明福德宮交付款項。嗣由該詐騙集團成員利用S
    kype撥打網路電話指示溫○軒由桃園北上，假冒是檢察官指
    派之人，於同日下午2時前往與甲○○約妥之地點，拿取甲○○
    以郵局紙袋包裝之50萬元，得手後隨即搭車南返，被告則在
    獲得機房通知溫○軒已成功取款之訊息後，旋即聯繫葉○文前
    往收水，葉○文即駕駛向其與被告之共同朋友丁○○借得之ABZ
    -5955號白色賓士自小客車於同日下午4時30分許前往位於桃
    園市○○區○○○路0段000號之家樂福中壢店（下稱中壢家樂福
    ）停車場向溫○軒拿取50萬元後，獨自駕車持往被告位在桃
    園市○○區○○○街00號之居所，放在被告房間內，嗣葉○文獲得
    被告交付3千元為俗稱「接水」之報酬、並轉交4萬元給溫○
    軒為擔任面交車手之報酬。後因甲○○察覺受騙而報警，警方
    先後查獲溫○軒、葉○文後，循線查悉上情。因認被告所為，
    係涉犯刑法第339條之4第1項第1款、第2款之三人以上共同
    冒用公務員名義犯詐欺取財罪嫌等語。
二、犯罪事實應依證據認定之，無證據不得認定犯罪事實。又不
    能證明被告犯罪者，應諭知無罪之判決，刑事訴訟法第154
    條第2項、第301條第1項分別定有明文。而認定犯罪事實所
    憑之證據，雖不以直接證據為限，間接證據亦包括在內；然
    而無論直接或間接證據，其為訴訟上之證明，須於通常一般
    之人均不致有所懷疑，而得確信其為真實之程度者，始得據
    為有罪之認定，倘其證明尚未達到此一程度，而有合理之懷
    疑存在，致無從為有罪之確信時，即應為無罪之判決（最高
    法院76年度台上字第4986號判例意旨參照）。又刑事訴訟法
    第161條第1項規定：檢察官就被告犯罪事實，應負舉證責任
    ，並指出證明之方法。因此，檢察官對於起訴之犯罪事實，
    應負提出證據及說服之實質舉證責任。倘其所提出之證據，
    不足為被告有罪之積極證明，或其指出證明之方法，無從說
    服法院以形成被告有罪之心證，基於無罪推定之原則，自應
    為被告無罪判決之諭知（最高法院92年度台上字第128號判
    例意旨參照）。
三、公訴意旨認被告涉有上開罪嫌，無非係以證人葉○文、溫○軒
    、吳○晨於警詢、偵查及原審所為之證述、證人即告訴人甲○○於警詢之證述及其手機通話記錄照片、葉○文所持用000000
    0000門號行動電話數位取證檔案光碟列印資料及該門號行動
    電話上網歷程資料、網路地圖查詢資料、溫○軒向甲○○拿取
    詐欺贓款、葉○文駕車前往中壢家樂福接水之沿途及中壢家
    樂福所設監視錄影畫面翻拍照片、溫○軒為警扣案之行動電
    話微信通訊軟體對話內容翻拍照片、吳○晨之臺北市政府警
    察局北投分局解送人犯報告書等為其主要論據。訊據被告固
    不否認曾加入其他詐騙集團擔任車手頭等幹部，及案發當時
    居住上開建龍二街之址號等情，惟堅詞否認有參與葉○文、
    溫○軒等人所屬詐騙集團之本案加重詐欺取財犯行，辯稱：
    我不認識葉○文，本案我並未參與，與我無關，我懷疑葉○文
    的上手可能是跟我配合過的人，才知道我一些訊息，通訊軟
    體對話紀錄中暱稱「賴布料」、「金大發」、「Long long
    」等人都不是我等語。
四、查葉○文所屬詐欺集團於108年3月29日以前揭手法詐騙告訴
    人甲○○，使甲○○陷於錯誤後，於同日自郵局提領50萬元交給
    假冒檢察官指派人員之溫○軒，溫○軒再於同日下午4時30分
    許至中壢家樂福停車場，將款項交付前來收水之葉○文等事
    實，業據證人甲○○於警詢（見偵卷第71至73頁）、證人葉○
    文、溫○軒於警詢、偵查及原審就此部分證述甚明（見偵卷
    第29至38頁、第44至45頁、第51至57頁、第61至62頁、第24
    3至249頁、第315頁、第348頁、第355頁；原審卷一第117、
    121頁、第128至130頁、第277至282頁），並有甲○○手機通
    話記錄照片（見偵卷第174頁）、葉○文所持用上開門號行動
    電話上網歷程資料（見偵卷第146頁）、網路地圖查詢資料
    （見偵卷第149頁）、沿途及中壢家樂福所設監視錄影畫面
    翻拍照片（見偵卷第151至156頁）等件附卷可稽，且為被告
    所不爭執，是此部分之事實固堪認定。
五、惟前引證據中，告訴人之指述僅能證明其遭詐騙及交付款項
    給溫○軒之過程，無法證明被告有無參與，證人溫○軒之證述
    及監視器錄影畫面翻拍照片、葉○文所持用上開門號行動電
    話上網歷程資料及網路地圖查詢資料，亦均只能證明溫○軒
    自告訴人處收受款項後搭乘計程車至中壢家樂福轉交駕車前
    來之葉○文等事實，被告既未出現在告訴人交付款項及溫○軒
    轉交款項之現場，監視器錄影畫面中復未攝得被告，是此部
    分證據自均無法證明被告有參與本件犯行。從而本件公訴意
    旨主要依憑之證據，乃為證人葉○文之證述。然刑事訴訟法
    第156條第2項規定：被告或共犯之自白，不得作為有罪判決
    之唯一證據，仍應調查其他必要之證據，以察其是否與事實
    相符，其立法旨意在防範被告或共犯之自白與真實不符，故
    對自白在證據上之價值加以限制，明定須藉補強證據以擔保
    其真實性。所謂補強證據，係指除該自白本身之外，其他足
    以證明該自白之犯罪事實確具有相當程度真實性之證據而言
    ，雖所補強者，非以事實之全部為必要，但亦須因補強證據
    與自白之相互印證，足使犯罪事實獲得確信者，始足當之，
    最高法院105年度台上字第198號判決意旨可資參照。經查：
㈠、葉○文雖一再指稱其本案向溫○軒取款後，是送到被告位於桃
    園市龍潭區之住處，但葉○文於108年7月12日警詢中就此稱
    ：我取得詐騙款項後，我自行前往桃園市○○區○○○街00號，
    交付給被告，該處是他的住居所等語（見偵卷第37頁），同
    日偵查中具結證稱：我再拿去建龍二街交給被告，被告點完
    錢後，車手跟我的錢給我，我拿3,000元後，剩下的再拿給
    車手等語（見偵卷第348頁）；但同年9月4日警詢中改稱：
    當時被告不在家，我敲門後是被告的母親來開門，她有見過
    我，我跟她說我要拿東西給海龍（即被告綽號），她就讓我
    進去，我把東西放在被告住處3樓的衣櫃，我就離開等語（
    見偵卷第44至45頁）；於109年1月14日偵查中證稱：我開車
    到他家樓下，敲門，是他媽媽開門，她說被告不在家，我把
    錢交給他媽媽，說要放被告的衣櫃，我之前去過，她認識我
    等語（見偵卷第247頁）；又於109年2月25日偵查中證稱：
    然後我把錢拿到被告位於龍潭建龍二街的2樓，我敲門，被
    告的媽媽開門，我直接拿去放等語（見偵卷第315頁）；嗣
    於原審再稱：我是直接拿到被告房間的衣櫃放，他媽媽在一
    樓，我有敲門，他媽媽出來開門。…被告他不在。我把50萬
    元放在被告家3樓房間的衣櫃等語（見原審卷一第118頁）。
    是葉○文就本案究竟如何將取自溫○軒之詐得款項交給被告此
    重要關鍵爭點，先後竟有直接交給被告、交給被告母親及由
    葉○文直接拿到被告住處3樓房間衣櫃內藏放等三種不同說法
    ，其說詞不一，已然具有瑕疵，且卷內亦無葉○文與被告就
    本案間之聯絡資料可佐。
㈡、而就被告如何分配車手之犯罪所得部分，葉○文於108年9月4
    日警詢中稱：我的酬勞是被告當天晚上在中壢區環南路317
    號附近拿給我的等語（見偵卷第44至45頁）；於原審卻證稱
    是在公司的據點即平鎮區環南路三段277號，被告面對面拿
    給我（見原審卷一第119頁），兩處地點略有不同，雖葉○文
    解釋稱該兩處地點就在附近，那時候我們要一起去喝酒等語
    （見原審卷一第128頁），但葉○文又證稱：我向被告拿3,00
    0元報酬時，溫○軒沒有在場，被告先把溫○軒的錢分給我，
    叫我拿給溫○軒，…被告來找我時，好像是晚上8、9點，他叫
    我先拿錢給溫○軒，再回來找他等語（見原審卷一第127、12
    9頁），則葉○文上開證述之意，應係指被告與葉○文那時候
    是要一起去喝酒，所以在據點附近把錢交給葉○文，要葉○文
    先將溫○軒可分到的錢交給溫○軒後，再回來找被告；然溫○
    軒就此於警詢中即證稱：當天21時許葉○文用微信打給我，
    叫我去早上碰面的中壢區寵物店找他拿錢，我到達後他叫我
    等他一下，我等了2個小時後葉○文一樣開一輛車號000-0000
    的白色賓士車過來載我到中壢區一家酒吧內，在那邊等了半
    小時後，有一名男子進來找葉○文，並且跟葉○文出去酒吧外
    講了幾句話，葉○文就進來拿3萬5,000元給我，並且又抽走9
    ,000元，葉○文說這9,000元是介紹費，所以我實拿2萬6,000
    元，我拿到錢後就回家了等語（見偵卷第55至56頁），葉○
    文並稱：我記得到酒吧來找我的人是被告（見原審卷一第13
    0頁），則葉○文就被告到底是先要其把錢交給溫○軒後，再
    回來一起去喝酒，還是直接到葉○文、溫○軒兩人一起喝酒的
    地方給錢，前後所述顯亦有出入，且令人有因應溫○軒之證
    詞而更改自己所證之疑慮。
㈢、再者，葉○文於警詢中稱本案是被告透過大陸地區的詐騙機房
    聯繫後，打給溫○軒去取款（見偵卷第37頁），於原審亦指
    稱被告會用Skype直接跟溫○軒聯繫（見原審卷一第125頁）
    ，但溫○軒於警詢、偵查及原審證稱：當天是綽號「燒肉粽
    」的男子用Skype電話打給我叫我去取款的，我沒有見過「
    燒肉粽」，沒有他的年籍資料等語（見偵卷第53至56頁、第
    355頁；原審卷一第279至280頁）。溫○軒於原審雖證稱「燒
    肉粽」是透過Skype打電話，所以聽過「燒肉粽」的聲音，
    惟經原審當庭由被告以溫○軒所指「燒肉粽」男子對其所說
    之語句（即「底迪，有沒有看到被害人，電話不要掛」）重
    複說3次使其辨識結果，溫○軒證稱：被告的聲音與電話中「
    燒肉粽」男子的聲音並不相同，他的聲音沒有這麼粗，菸酒
    嗓沒有這麼重等語（見原審卷一第291頁），顯亦無從佐證
    葉○文此部分所證為真。
㈣、卷附葉○文所持用0000000000門號電話行動之數據上網歷程資
    料（見偵卷第146頁）及網路地圖查詢資料（見偵卷第149、
    237頁），固顯示葉○文所持用上開電話於案發當日即108年3
    月29日下午5時43分26秒許之基地台位置在「桃園市○○區○○
    路000號3樓頂」，而該處與被告位於同區建龍二街32號之住
    處相距不遠（直線距離114公尺、步行距離180公尺），然葉
    ○文於當日下午4時許在位於中壢區中山東路二段510號之中
    壢家樂福自溫○軒處取得款項後，於同日下午5時10分許基地
    台位置（下略）在「桃園市○○區○○路0段000號」、下午5時2
    3至24分許在「桃園市○鎮區○○路0段000號9樓之3」、一路往
    南於下午5時43分許出現在前述被告住處附近之中豐路787號
    ，後於下午5時59分再往南出現在「桃園市○○區○○路00號2樓
    」、之後於下午6時48分往北折回「桃園市○○區○○路000巷00
    0弄0號3樓頂」（見偵卷第146頁），其中「桃園市○○區○○路
    00號2樓」緊鄰葉○文戶籍地址（地址詳偵卷第29頁，因葉○
    文為少年故隱蔽之），葉○文於警詢中稱該戶籍地址為其父
    母、祖父母、伯父母及弟弟所住（見偵卷第31頁），是葉○
    文一路往南到該處後，隔40幾分鐘又北返至干城路315巷處
    ，顯有可能是回到其戶籍地之老家。而108年3月29日為星期
    五，星期五下午5時許為假日前之下班時間，一般車流量頗
    大，則葉○文於下午5時23至24分許在平鎮區環南路2段269號
    ，到下午5時59分許出現在龍潭區東龍路老家，僅隔30幾分
    鐘（有可能更早就到東龍路，只是下午5時59分才上網而被
    紀錄），實不能排除葉○文只是回龍潭區東龍路老家之可能
    性，尚難以此佐證葉○文所證該趟是開車送錢至被告住處之
    憑信性。
㈤、葉○文所持用門號0000000000號行動電話數位取證檔案光碟列
    印資料（見偵卷第79至127頁、原審手機數位取證光碟列印
    資料卷一、卷二），其內雖有與微信暱稱「賴布料」者之對
    話聯絡情形，但均發生在本案後之108年4月25日至同年5月9
    日間，相隔接近一個月，且無提到與本案有關之內容。又溫
    ○軒扣案手機擷取報告內容（見偵卷第157至165頁），雖有
    其與葉○文（使用微信暱稱「文」）之對話訊息及成員共3人
    之「群組」對話訊息，但對話時間點亦在108年4月18日即本
    案發生之後（其中偵卷第165頁所示之「金大發」帳號是108
    年5月5日創設，見偵卷第103頁「賴布料」與葉○文於通訊軟
    體所述），其中也無與本案相關之內容。另吳○晨於警詢中
    稱其是108年4月初才加入的（見偵卷第278頁，其所犯者為1
    08年4月16日之詐欺案件），並未參與本案犯行。而詐騙集
    團成員眾多，各成員未必每起詐騙案件均實際參與而有犯意
    聯絡、行為分擔或分受利益，被告自始未否認案發該段期間
    有參與詐騙集團之行為，只是辯稱本案其未參與，於警詢中
    並稱：我覺得葉○文的上手或其他人可能曾經跟我共事過，
    或是從我這邊分出去的等語（見偵卷第14頁），於偵查中亦
    稱：我們這行配合很多人，彼此關係很敏感，我曾經配合信
    堂的人做詐騙車手等語（見偵卷第303頁），是縱使該等對
    話訊息中之「賴布料」、「金大發」或「long long」確為
    被告，且相關對話內容為與詐騙車手有關之事，或吳○晨為
    被告於108年4月初所招募為車手，既均發生於本案之後，即
    無從以此認定本案乃係被告指揮溫○軒、葉○文所為，且有葉
    ○文所指述收取本案詐騙所得暨分配車手報酬之情事，此部
    分之通訊軟體對話紀錄及吳○晨所證，仍難認可補強葉○文前
    述所證之憑信性。
㈥、況葉○文前往向溫○軒取款之ABZ－5955車號賓士車，為丁○○所
    有（見偵卷第335頁之車輛詳細資料報表），並據葉○文證述
    在卷（見偵卷第31、348頁），其中葉○文於108年7月12日偵
    查中已指稱是被告指使其為本案犯行，卻仍稱是因為丁○○欠
    我3萬元，他去南部沒要用，就借我開，…丁○○將車借我後，
    都沒有跟我聯絡等語（見偵卷第348頁），並未提到該車與
    被告有關。但葉○文於109年1月14日、2月25日偵查中卻改稱
    是被告向丁○○借來開，有時會叫我開去收水等語（見偵卷第
    245、337頁），於原審又稱：被告說車子是丁○○的，該車被
    告和丁○○都有一把鑰匙，那把鑰匙在我待的地方，被告知道
    車手要拿錢回來時，就叫我開車去跟車駛拿錢等語（見原審
    卷一第121至122頁），到底是葉○文自行向丁○○借車，或被
    告向丁○○借車，還是被告本來就有車鑰匙，直接要葉○文開
    去收水？葉○文先後所述不一，且葉○文又稱平日該車都是我
    在使用（見偵卷第31頁），該車於108年7月間被其撞壞（見
    偵卷第247頁），而被告於同年5月30日即已因另案受羈押，
    有本院被告前案紀錄表在卷可按（見本院卷第55頁），葉○
    文仍能繼續使用該車直到撞壞為止，可徵葉○文能使用該車
    應非被告之故，當與車主丁○○有關之可能性較高。參以葉○
    文於偵查中稱其遭扣案之手機，有時候丁○○會借去用，其等
    所參與之群組，丁○○亦在群組內（見偵卷第311、315頁），
    暨溫○軒於警詢、原審證稱：葉○文是在中壢一家寵物店招募
    我的，我都是去寵物店是找葉○文、丁○○，我認識丁○○，丁○○是葉○文的大哥，我稱呼葉○文為「大哥」等語（見偵卷第5
    6、62頁；原審卷一第283、287、288頁），顯然葉○文與丁○○關係匪淺，本案又是駕駛丁○○之自小客車犯案，原未稱被
    告與其使用該車有關，之後卻稱是被告授權其使用，實亦令
    人有是否為丁○○隱蔽涉案情節之疑慮，則本案究竟是否為被
    告指揮葉○文、溫○軒為之，抑或是丁○○甚至其他車手頭指揮
    其等為之，自不能僅憑葉○文之單一指述為憑。
六、綜上所述，葉○文上開所證既有瑕疵，且其他公訴意旨所舉
    證據，亦不足補強其證述之憑信性，本案即難僅憑葉○文上
    開有瑕疵之單一指述，即推認被告亦有參與本案犯行或與實
    際參與者間有共同犯意聯絡、利益分受。是本案依檢察官所
    舉各項證據方法，就被告是否有公訴意旨所指本案加重詐欺
    取財等犯行，本院認仍有合理之懷疑存在，尚未達於通常一
    般之人均不致有所懷疑，而得確信其為真實之程度，無從形
    成被告有罪之確信，自難遽以上開罪名相繩。準此，本案既
    不能證明被告犯罪，揆諸前揭說明，即應為其無罪之諭知。
    原審基此依審理結果而為被告無罪之諭知，經核並無違誤，
    應予維持。
七、檢察官上訴意旨略以：
㈠、被告在原審一再否認認識葉○文、吳○晨、丙○○等人，惟據葉○
    文、吳○晨、丙○○在審理中之證述可知渠等與被告不但認識
    ，有共同之朋友圈，被告之綽號為「海龍」等情，足見被告
    所辯不足採信。
㈡、葉○文就其上手為被告，本案其經被告指示向溫○軒收取詐騙
    所得後送到被告上址住處等情，前後所證大致相符，並有葉
    ○文所持用之行動電話門號數據上網歷程資料及網路地圖查
    詢資料、葉○文與「賴布料」、「○晨」之通訊軟體對話記錄
    截圖、吳○晨證稱「賴家聲」為指示其之車手頭等證述，暨
    被告坦承其有擔任詐欺集團車手頭之工作，其因申辦之手機
    門號已「爆」，所以有使用他人手機門號申辦通訊軟體帳號
    ，「賴布料」等帳戶之大頭貼照片為其影像，有因車禍受傷
    ，通訊軟體對話內容中所傳送者為其受傷照片等供述，足以
    佐證葉○文所述。
㈢、原審判決以割裂相關證據之方式，無視詐欺集團成員為躲避
    查緝經常變換使用之手機門號、帳號等一定脈絡模式，刑事
    被告亦多有在甫遭逮捕時對於未明之案情多持迴避掩飾態度
    ，或隨司法機關所查得之證據多寡而異其說明案情內容態度
    之常情，本案由吳○晨作證過程，可知其意在維護被告而未
    能坦述全情，由其所述共犯「賴家聲」與被告「乙○○」為同
    音異字，所指住址確為被告住處，及放置於被告住處衣櫃內
    之交付詐騙所得之方式與葉○文所證相符，益證葉○文所述為
    真。況葉○文之手機是查獲時所扣得，應無事後串改之機會
    ，自不可能事先虛設「賴布料」之對話帳號，再取得被告不
    同時期之照片作為大頭貼，製造葉○文與被告對話之假象而
    虛指被告涉案。
㈣、綜上，原審判決既有上開認事用法之違誤，自難認妥適，請
    撤銷原判決，另為適當之判決。
八、本院之判斷：
㈠、按刑事有罪判決，須以無合理懷疑（或超越合理懷疑）之有
    罪確信為前提，且檢察官就被告犯罪事實，應負舉證責任，
    並指出證明之方法，刑事訴訟法第161條第1項定有明文，是
    檢察官對於起訴之犯罪事實，應負提出證據及說服之實質舉
    證責任。又被告享有不自證己罪、保持緘默等特權，從而被
    告所為辯解，縱然不足採信，仍須有積極、確切之證據，始
    足以認定其犯罪，是本案縱使被告否認認識葉○文、吳○晨、
    丙○○等人之辯解，並不足採，但若檢察官所提出之證據，不
    足為被告有罪之積極證明，或其指出證明之方法，無從說服
    法院以形成被告有罪之心證，自仍應為被告無罪判決之諭知
    ，以落實無罪推定原則與證據裁判主義，合先敘明。
㈡、詐欺取財罪既係為保護個人之財產法益而設，則關於行為人
    詐欺犯罪之罪數計算，原則上自應依遭受詐欺之被害人人數
    定之，是就不同被害人所犯之詐欺取財行為，受侵害之財產
    監督權既歸屬各自之權利主體，且犯罪時間或空間亦有相當
    差距，犯罪行為各自獨立，明顯可分，自分屬不同案件。而
    共同正犯僅就犯意聯絡範圍內之行為，應同負全部責任，是
    就各該詐欺案件，縱屬同一詐欺集團所為，其內各成員是否
    有參與特定案件，有無就該案件有犯意聯絡、行為分擔或因
    此分受利益，自應依憑積極證據就個案獨立認定，尚不能僅
    因有參與該詐欺集團，無視是否為其犯意聯絡範圍內，即遽
    認應就該集團所為之全部詐欺犯行均應負擔共犯責任，要屬
    當然。
㈢、本案就被告是否有指揮車手領款、收受詐欺所得暨分配車手
    報酬等實際參與本案犯行部分，僅有葉○文上開有瑕疵之單
    一證述為據，卷附葉○文所持用行動電話門號案發當日之數
    據上網歷程資料及前往領款車手溫○軒之證詞，均不足補強
    葉○文此部分所證之憑信性，業據本院論駁如前。而上訴意
    旨所指相關通訊軟體之對話紀錄、少年吳○晨是否為被告所
    招募及於另案指示至其住處交付詐欺所得部分，都是發生於
    本案之後，而被告自始即未否認其有參與詐欺集團擔任車手
    頭之行為，主要辯稱本案非其所參與，則該等通訊軟體對話
    紀錄中之「賴布料」、「金大發」等帳號縱使確為被告所使
    用，少年吳○晨亦為被告所招募，均僅能證明被告於本案發
    生後之同年4月間有指示葉○文、吳○晨等人共同為其他案件
    之詐欺犯行，就發生在前之本案，被告是否確有參與並指揮
    葉○文、溫○軒等人，實無從以此加以佐證。況依前所述，本
    案亦不能排除另有被稱為葉○文「大哥」、且任由葉○文使用
    其車輛收取詐欺所得款項之丁○○或其他人涉案之可能性，尚
    難因被告案發後有與葉○文同屬一詐欺集團並就另案有招募
    及指揮車手，即認葉○文所證被告亦有參與本案此節必定為
    真。準此，檢察官上訴意旨所引其他證據經本院審酌後，認
    均不足以補強葉○文就本案部分所證之憑信性，檢察官上訴
    意旨仍以葉○文有瑕疵之單一證詞為據，未能再積極舉證被
    告確有公訴意旨所指本案之加重詐欺取財犯行，原審同上見
    解，而為無罪之諭知，經核並無違誤，檢察官猶執前詞指摘
    原判決證據取捨及認定不當，其上訴非有理由，應予駁回。
據上論斷，應依刑事訴訟法第368條，判決如主文。
本案經檢察官蔡顯鑫到庭執行職務。
中　　華　　民　　國　　110 　年　　11　　月　　25　　日
                  刑事第二十庭  審判長法　官  王復生
                                      法　官  蕭世昌 
                                      法　官  張紹省
以上正本證明與原本無異。
被告不得上訴。
檢察官如不服本判決，應於收受送達後20日內向本院提出上訴書
狀，惟須受刑事妥速審判法第9條限制。其未敘述上訴之理由者
，並得於提起上訴後20日內向本院補提理由書(均須按他造當事
人之人數附繕本)「切勿逕送上級法院」。
刑事妥速審判法第9條：
除前條情形外，第二審法院維持第一審所為無罪判決，提起上訴
之理由，以下列事項為限：
一、判決所適用之法令牴觸憲法。
二、判決違背司法院解釋。
三、判決違背判例。
刑事訴訟法第 377 條至第 379 條、第 393 條第 1 款之規定，
於前項案件之審理，不適用之。
                                      書記官  莫佳樺
中　　華　　民　　國　　110 　年　　12　　月　　1 　　日